# 请教陈版，关于BOT项目建设的问题

提问人：vaconess 时间：2018-07-04 15:04:46
背景： 1 、A公司中标了当地政府招标的污水处理厂BOT项目，约定由A公司成立项目公司B负责投资、建设、运营当地污水处理厂，总投资 5000 万元，A公司与当地政府授权的平台公司P公司签订了BOT协议。 2 、建设过程中，由于当地政府招标失误，未将污水管网包含在BOT协议内，且发现该问题时，污水厂已接近完工，即将面临无水进厂的尴尬局面。按照正常程序，遗漏的污水管网应重新招投标。但迫于环保压力，平台公司P公司与A公司又签订了BOT补充协议，补充协议约定，污水管网继续由A公司负责投资、建设，增加的建设投资计入BOT协议总投资，预计新增总投 1500 万元。
3 、补充协议中还约定了如果政府有专项资金补助，投资总额相应扣减。 4 、补充协议签订后，项目公司B将污水管网工程发包给S公司，工程总价 1600 万元。支付进度款时，S公司开具发票给B公司。 5 、期间当地政府将污水管网上级配套专项资金 350 万元以补助的形式支付给A公司，A公司又转给B公司，B公司将S公司开具的发票交给了平台公司P，同时B公司将该 350 万元补助冲减了项目建设成本。
问题： 1 、 350 万元补助是否属于收入？如果属于收入，整个管网是否应将其视作BT项目，但不确定政府后续是否会继续支付补助；
该收入是否能将其视作财税[2011]70号的不征税收入。 2 、如果不属于收入，冲减项目建设成本是否正确？污水管网剩余的建设成本列入总投资面临政府审计时将面临缺少招投标、财评等一些列的手续的问题，如果审计审减，剩余的建设成本如何处理？ 3 、 350 万元补助是典型的三流不一，合同主体、资金流是A公司与P公司，票流、劳务流是S公司与B公司，B公司是否应开具发票给P公司。

回答人：chenyiwei
从你说的情况看，因为政府不就额外增加的管网建设成本额外向B公司付费（除了转付上级财政补贴以外），而仅仅依据上级的财政补贴是不足以回收新增的管网建设成本的，因此倾向于将管网建设不作为一个单独的BT或者BOT项目，而是对原BOT合同的修改。
350 万元的补助可以冲减由此增加的BOT无形资产价值，而不是单独确认收入。 不论后续政府审计时可能如何处理，这部分由B企业额外承担的管网建设成本都应计入“无形资产——特许经营权”的成本，但可能增加该项无形资产的减值风险，建议予以谨慎关注。 税务问题请咨询税务专业人士。

提问人：vaconess 时间：2018-07-05 09:02:07
感谢陈版回复，按照您的思路，如果全额收回了管网建设成本，是否应视为单独的BT项目，确认收入和成本。

回答人：chenyiwei
可以这样理解。